臺灣臺北地方法院民事裁定　　　
                               　　110年度店簡字第1144號
原      告  聯邦商業銀行股份有限公司

法定代理人  林鴻聯  
訴訟代理人  廖子豪  
上列原告與被告朱德義等間撤銷遺產分割繼承行為等事件，本院
裁定如下：
    主  文
原告應於本裁定送達後七日內，補正如附表一所列事項，如逾期
未補正，即駁回原告之訴。
    理  由
一、按起訴，應以訴狀表明當事人及法定代理人、訴訟標的及其
    原因事實、應受判決事項之聲明，提出於法院為之；提起民
    事訴訟，應依民事訴訟法第77條之1 第2 項、第77條之13規
    定，按訴訟標的起訴時之交易價額繳納裁判費，此為必備之
    程式；又原告之訴有起訴不合程式或不備其他要件之情形者
    ，依其情形可以補正經審判長定期間命其補正而不補正者，
    法院應以裁定駁回之，民事訴訟法第249 條第1 項第6 款亦
    定有明文。
二、查原告起訴請求撤銷遺產分割繼承行為等事件，有如附表一
    所載應補正事項（補正理由詳附表說明欄所載），原告起訴
    有以上程式之欠缺，爰定期命原告補正如主文及附表一所示
    ，逾期未補，即駁回原告之訴。
三、依民事訴訟法第249 條第1 項但書，裁定如主文。
中　　華　　民　　國　　110 　年　　9 　　月　　22　　日
                  臺灣臺北地方法院新店簡易庭
                              法  官  石蕙慈
以上正本係照原本作成。
如不服本裁定關於核定訴訟標的價額部分，應於送達後10日內向
本院提出抗告狀，並繳納抗告費新臺幣1,000 元；補繳裁判費及
其餘補正事項部分，不得抗告。
中　　華　　民　　國　　110 　年　　9 　　月　　22　　日
                              書記官  徐子芹
　　　　　　　　　　　　　　　
附表一：

編號   補正事項     依據及說明 1 補繳裁判費 新臺幣（下同） 3,200 元。 按債權人主張債務人詐害其債權，依民法第244條規定提起撤銷詐害行為之訴者，債權人行使撤銷權之目的，在使其債權獲得清償，故應以債權人因撤銷權之行使所受利益為準，原則上以債權人主張之債權額，計算其訴訟標的價額；如被撤銷法律行為標的之價額低於債權人主張之債權額時，則以該被撤銷法律行為標的之價額計算（最高法院97年度第1 次民事庭會議決議參照）。本件原告依民法第244 條第1 項規定行使撤銷權，請求撤銷遺產分割登記之債權行為及所有權移轉登記之物權行為，依前揭說明，訴訟標的價額應以債權人因撤銷權之行使所受利益為準，即以原告獲保全之債權利益計算【算至起訴時即民國110年8月25日之債權額，包含本金、利息及督促程序費用等之加總債權】。本件訴訟標的價額核定為296,917元（如附表二計算），應徵第一審裁判費3,200元，扣除已繳1,000元，應再補繳2,200元。茲限原告於7 日內補繳裁判費，逾期未繳納，即駁回原告之訴。 


附表二：訴訟標的價額之核定：
一、原告對被告朱德義債權之執行名義：本院110年度司促字第5
    604號支付命令及確定證明書。
二、原告聲請執行金額：
  ㈠39,992元，及其中39,892元，自92年8月16日起至92年9月15
    日止，按年息百分之十八點二五計算之利息，自92年9月16
    日起至104年8月31日止，按年息百分之20計算之利息，並自
    104年9月1日起至清償日止，按年息百分之15計算之利息。
　㈡31,028元，及其中29,680元，自93年3月16日起至104年8月31
    日止，按年息百分之19.71計算之利息，並自104年9月1日起
    至清償日止，按年息百分之15計算之利息，並賠償督促程序
    費用500元。
三、原告之債權利益合計296,917元，計算如下：
  ㈠原告得聲請執行支付命令金額第一項：
　⒈39,992元（含本金39,892元＋92年8月15日前已計算之利息）
  ⒉利息（計算至本件起訴日110年8月25日止）：
    本金39,892元×（28/366 )×18.25%+39,892元×（11＋349/365
     )×20%+39,892元×（5＋358/365 )×15%＝131,736元（元以下
    四捨五入）。
　㈡原告得聲請執行支付命令金額第二項：　
　⒈31,028元（含本金29,680元＋93年3月15日前已計算之利息）
  ⒉利息（計算至本件起訴日110年8月25日止）：
    本金29,680元×（11＋168/366)×19.71%+29,680元×（5＋358/3
    65 )×15%＝93,661元（元以下四捨五入）。
  ⒊程序費用：500元。
  ㈢以上合計：296,917元。　　
　　
◎經過時間之計算係依據司法院之審判小工具（http://gdgt.jud
  icial.gov.tw/judtool/MAINPAGE.htm）計算而來，因年份不
  同而有1年分別以365日及366日計算之區別，附此敘明。